【裁判字號】    90,易,151
【裁判日期】    900227
【裁判案由】    竊盜
【裁判全文】
台灣台中地方法院刑事判決                           九十年度易字第一五一號
    公  訴  人    臺灣臺中地方法院檢察署檢察官
    被      告    甲○○
右列被告因竊盜案件，經檢察官提起公訴（八十九年度偵字第二○一四六號），本院
判決如左：
    主      文
甲○○攜帶兇器，毀壞門扇及毀越安全設備竊盜，累犯，處有期徒刑柒月。
扣案之老虎鉗壹支、破壞剪壹支均沒收。
    事      實
一、甲○○於民國（下同）八十三年間曾因賭博罪，經本院判處有期徒刑五月，如易
    科罰金，以三百元折算一日，並於八十四年一月二十七日確定，且於八十五年二
    月十二日易科罰金執行完畢。猶不知悛悔，其因無工作，竟意圖為自己不法之所
    有，於八十九年十二月七日凌晨零時三十分許，攜帶其所有客觀上對於人之身體
    、生命具有危險性之兇器老虎鉗及破壞剪各一支，至台中縣潭子鄉○○路○段二
    十二號旁乙○○經營之「英英檳榔攤」，甲○○先持老虎鉗夾開該檳榔攤之後門
    ，毀壞該門扇，而因無法如願自該後門越進檳榔攤內，甲○○乃再持老虎鉗及破
    壞剪剪斷窗戶鐵窗之鐵條，毀壞窗戶，而後踰越窗戶進入檳榔攤內，竊取乙○○
    所有置於櫃台上之現金合計新台幣一千三百九十七元。迨八十九年十二月七日凌
    晨一時四十一分許，甲○○得手後擬欲翻越檳榔攤後面之鐵製圍牆逃逸時，適為
    執勤中之俊邦保全公司保全人員賴孝持發現，乃報警將之逮獲，並當場扣得甲○
    ○所有持供其行竊所用之前開老虎鉗及破壞剪各一支，暨甲○○所有非供其竊盜
    所用之手電筒一支。
二、案經台中縣警察局豐原分局報請臺灣臺中地方法院檢察署檢察官偵查起訴。
    理      由
一、右揭事實，業據被告甲○○於警訊、偵查及本院審理中均坦白承認，且經被害人
    乙○○於警訊中指訴甚詳，復核與證人賴孝持於警訊時所證述之情節相符，並有
    被害人乙○○立具之贓物認領保管單一紙附偵查卷第十頁可稽，此外，復有被告
    所有供其行竊所用之老虎鉗及破壞剪各一支扣案可資佐證，足徵被告之自白確與
    事實相符，事證明確，被告犯行堪以認定。
二、查被告甲○○於行竊之際，所攜之老虎鉗及破壞剪各一支，既極易用以傷人，自
    不失為兇器之一種。是被告攜帶該等老虎鉗及破壞剪，並持之毀壞上開「英英檳
    榔攤」之後門及窗戶之鐵窗，而後踰越窗戶進入檳榔攤內竊取乙○○所有現金新
    台幣一千三百九十七元，使他人窗戶安全之設備，失去防閑之效用，核其行為係
    犯刑法第三百二十一條第一項第二、三款之攜帶兇器，毀壞門扇及毀越安全設備
    竊盜罪。次查，被告甲○○曾於八十三年間因賭博罪，經本院判處有期徒刑五月
    ，如易科罰金，以三百元折算一日，於八十四年一月二十七日確定，並於八十五
    年二月十二日易科罰金執行完畢，有臺灣高等法院被告全國前案紀錄表及臺灣臺
    中地方法院檢察署刑案資料查註紀錄表各一份附卷可憑，其受有期徒刑之執行完
    畢後，五年以內再犯有期徒刑以上之本罪，為累犯，應依法加重其刑。爰審酌被
    告有事實欄所載不良素行紀錄，有上開前科表可參，本件犯罪動機、目的、手段
    、犯罪情節、犯罪所生之危害及被告犯後尚知坦承犯行，態度尚佳等一切情狀，
    量處如主文所示之刑，以示懲儆。
三、扣案之老虎鉗及破壞剪各一支，為被告甲○○所有，且供其行竊所用之物等情，
    既經被告供明在卷，自應依法宣告沒收。至扣案之手電筒一支，雖亦為被告甲○
    ○所有，惟被告堅決否認該手電筒係供其為本件竊盜犯行所用，並辯稱：手電筒
    係伊平時即攜帶在身上，當天竊盜時，伊並未使用該手電筒等語，且本院亦查無
    其他證據足資證明該支手電筒係被告持供其行竊所用，故依法自不得予以宣告沒
    收，是公訴人聲請本院依刑法第三十八條第一項第二款之規定，宣告沒收該支手
    電筒，容有誤會。惟被告於本院審理時，既當庭表示拋棄上開手電筒之所有權，
    則該支手電筒自無庸再予發還被告，附此敘明。
據上論斷，應依刑事訴訟法第二百九十九條第一項前段，刑法第三百二十一條第一項
第二、三款、第四十七條、第三十八條第一項第二款，判決如主文。
中       華       民       國       九十    年    二    月    二十七    日
                                 臺灣臺中地方法院刑事第七庭
                                         法  官    吳  美  蒼
右正本證明與原本無異。
如不服本判決，應於判決送達後十日內向本院提出上訴狀，上訴於臺灣高等法院臺中
分院( 須附繕本 )。
                                         書記官
中       華       民       國       九十    年    二    月    二十八    日
附錄本案論罪法條全文：
刑法第三百二十一條
犯竊盜罪而有左列情形之一者，處六月以上五年以下有期徒刑：
一、於夜間侵入住宅或有人居住之建築物、船艦，或隱匿其內而犯之者。
二、毀越門扇、牆垣或其他安全設備而犯之者。
三、攜帶兇器而犯之者。
四、結夥三人以上而犯之者。
五、乘火災、水災或其他災害之際而犯之者。
六、在車站或埠頭而犯之者。
前項之未遂犯罰之。


司法院資訊處製作；財團法人民間司法改革基金會備份。
